最高法院民事裁定　　　　　　　一○○年度台聲字第二六六號
聲　請　人　亞東飯王食品股份有限公司　
法定代理人　周守男
訴訟代理人　陳兆瑛律師
上列聲請人因與相對人李東義間請求確認分配款債權不存在事件
，對於中華民國九十九年十一月十一日本院裁定（九十九年度台
上字第二一○六號），聲請再審，本院裁定如下：
    主  文
聲請駁回。
聲請訴訟費用由聲請人負擔。
    理  由
本件聲請人與相對人李東義間請求確認分配款債權不存在事件，
聲請人就前訴訟程序之第二審即台灣高等法院九十七年度上字第
八八四號判決對其不利部分（下稱原確定判決），提起上訴，雖
以該判決違背法令為由。惟核其上訴理由狀所載內容，係就該判
決取捨證據、認定事實之職權行使，所為：聲請人（上訴人）就
相對人（被上訴人）依經法院公證人公證而屬真正之系爭租賃契
約約定，得請求其給付共計新台幣（下同）九百四十萬元之租金
債權，所為之抵銷主張，除於一百七十二萬八千元之範圍內應予
准許外，其餘不應准許。經此抵銷，相對人就系爭強制執行事件
執行所得款項，共得受分配（連同執行費）一百八十萬九千二百
八十五元。聲請人請求確認相對人就系爭分配表記載所受分配款
（含執行費）之債權不存在，於超過一萬零五百三十二元部分，
即屬不應准許，等論斷。指摘原確定判決為不當，或就其已論斷
者，泛言未論斷。而未表明該判決所違背之法令及其具體內容，
暨依訴訟資料合於該違背法令之具體事實，並具體敘述為從事法
之續造、確保裁判之一致性或其他所涉及之法律見解具有原則上
重要性之理由，難認已合法表明上訴理由。又公司為法人，與自
然人之負責人屬不同之人格，所享權利及應盡義務，要不因其負
責人之更替而有異。本件相對人對聲請人聲請強制執行及受執行
所得款項之分配，核屬其本於租賃契約所生權利之正當行使，縱
未於其子（李滄源）擔任聲請人之負責人期間，行使該權利，仍
難謂有何權利濫用或違反誠信原則之情形。原確定判決已說明聲
請人此部分之攻擊防禦方法於判決結果不生影響，而不予論述，
自無判決不備理由之違法可言。本院九十九年度台上字第二一○
六號裁定（下稱原確定裁定），乃以聲請人之上訴為不合法，予
以駁回，經核於法並無違誤。聲請意旨執原確定裁定有民事訴訟
法第四百九十六條第一項第一款之再審事由，對之聲請再審，並
無理由。
據上論結，本件再審之聲請為無理由。依民事訴訟法第五百零七
條、第五百零二條第二項、第九十五條、第七十八條，裁定如主
文。
中    華    民    國  一○○  年    三    月   十七   日
                      最高法院民事第六庭
                          審判長法官  陳  淑  敏  
                                法官  陳  國  禎  
                                法官  簡  清  忠  
                                法官  王  仁  貴  
                                法官  阮  富  枝  
本件正本證明與原本無異
                                      書  記  官  
中    華    民    國  一○○  年    三    月  二十九  日
                                                      v